【裁判字號】    92,訴,1345
【裁判日期】    921103
【裁判案由】    毒品危害防制條例
【裁判全文】
臺灣桃園地方法院刑事判決                        九十二年度訴字第一三四五號
    公  訴  人  臺灣桃園地方法院檢察署檢察官
    被      告  甲○○
右列被告因違反毒品危害防制條例案件，經檢察官提起公訴（九十二年度毒偵字第一
八三五號），本院裁定改用簡式審判程序，判決如左：
    主  文
甲○○連續施用第一級毒品，累犯，處有期徒刑捌月，扣案之第一級毒品海洛因壹包
（淨重零點零肆公克，包裝重零點壹玖公克），沒收銷燬之。扣案之注射針筒貳支，
沒收之。
    事  實
一、甲○○前曾於民國八十九年間，因持有第二級毒品案件，經本院簡易庭判處有期
    徒刑五月確定，於八十九年七月三日執行完畢。且其前因施用毒品案件，經本院
    以八十七年度毒聲字第一九九七號裁定送勒戒處所觀察、勒戒後，認無繼續施用
    毒品之傾向，而由臺灣桃園地方法院檢察署檢察官於八十七年十月二十一日以八
    十七年度偵字第一四八一０號、及臺灣士林地方法院檢察署檢察官於八十七年十
    一月三十日以八十七年度偵字第八０八五號案為不起訴處分確定。又於九十一年
    九月二日為警查獲其施用第二級毒品安非他命，經臺灣桃園地方法院檢察署檢察
    官聲請本院以九十二年度毒聲三四八號裁定應送勒戒處所觀察、勒戒。詎甲○○
    仍不知悛悔，於前開不起訴處分確定後之五年內，復基於施用第一級毒品海洛因
    之概括犯意，自九十一年十一月間起迄九十二年六月七日止，在其桃園縣大園鄉
    ○○村○鄰○○○路十巷二四之二號住處內，連續施用第一級毒品海洛因多次，
    嗣於九十二年六月七日十四時五十分許，在桃園縣大園鄉○○○路十三號前為警
    查獲，並扣得第一級毒品海洛因一包（淨重０．０四公克，包裝重０．一九公克
    ）、及其所有供施用第一級毒品海洛因之注射針筒一支、其所有預備供施用第一
    級毒品海洛因之注射針筒一支。甲○○經送執行觀察、勒戒後，因認有繼續施用
    毒品之傾向，再由臺灣桃園地方法院檢察署檢察官聲請本院以九十二年度毒聲字
    第一九二九號裁定令入戒治處所施以強制戒治。
二、案經桃園縣警察局大園分局報請臺灣桃園地方法院檢察署檢察官偵查起訴。
    理  由
一、右揭犯罪事實，業據被告甲○○坦承不諱，且有前開第一級毒品海洛因一包（淨
    重０．０四公克，包裝重０．一九公克）、被告所有之供或預備供施用第一級毒
    品海洛因使用之注射針筒共二支扣案可稽，上述毒品一包經鑑定結果，確含有第
    一級毒品海洛因成分之事實，有法務部調查局九十二年六月二十七日調科壹字第
    ○八○○○六五六八號鑑定通知書一紙附卷可佐。又被告於九十二年六月七日十
    六時許為警所採尿液，經送鑑驗結果係呈嗎啡之陽性反應乙節，有桃園縣警察局
    大園分局被採尿人姓名編號對照表一紙、桃園縣衛生局不法藥物尿液檢定書一紙
    附卷足參，另被告於九十二年六月七日經臺灣桃園地方法院檢察署檢察官指揮送
    入臺灣桃園看守所附設勒戒處所執行觀察勒戒時所採尿液，經送鑑定結果，亦呈
    嗎啡之陽性反應乙節，亦有臺灣桃園監獄不法藥物尿液檢定書乙紙在卷可憑，綜
    上，堪認被告前開任意性自白與事實相符，應堪採信。又被告前曾因施用毒品案
    件，經本院以八十七年度毒聲字第一九九七號裁定送勒戒處所觀察、勒戒後，認
    無繼續施用毒品之傾向，而由臺灣桃園地方法院檢察署檢察官於八十七年十月二
    十一日以八十七年度偵字第一四八一０號、及臺灣士林地方法院檢察署檢察官於
    八十七年十一月三十日以八十七年度偵字第八０八五號案為不起訴處分確定等情
    ，有臺灣士林地方法院檢察署八十七年度偵字第八０八五號不起訴處分書、臺灣
    高等法院被告全國前案紀案表，刑案資料查註紀錄表在卷可稽。被告其後再犯施
    用第二級毒品之犯行，經臺灣桃園地方法院檢察署檢察官聲請本院以九十二年度
    毒聲三四八號裁定送勒戒處所觀察、勒戒，因認有繼續施用毒品之傾向，再由臺
    灣桃園地方法院檢察署檢察官聲請本院以九十二年度毒聲字第一九二九號裁定令
    入戒治處所施以強制戒治一年之情，亦有臺灣桃園地方法院檢察署九十一年度毒
    偵字二九五二號聲請簡易判決處刑書、本院九十二年度桃簡字第一二二七號簡易
    判決、臺灣高等法院被告全國前案紀案表，刑案資料查註紀錄表等附卷可佐。綜
    上所述，本案事證明確，被告犯行堪予認定，應依法論科。
二、核被告甲○○所為，係犯毒品危害防制條例第十條第一項之施用第一級毒品罪。
    被告持有第一級毒品海洛因之低度行為，應為其施用之高度行為所吸收，不另論
    罪。又被告先後多次施用第一級毒品海洛因之犯行，時間緊接，所犯構成要件相
    同，顯係基於概括之犯意反覆為之，應依連續犯之規定以一罪論，並依法加重其
    刑。被告前曾有如事實欄所述之犯罪、科刑、執行情形，此有臺灣高等法院被告
    全國前案紀錄表在卷可按，其受有期徒刑之執行完畢後，於五年內再犯本件有期
    徒刑以上之罪，為累犯，應依刑法第四十七條之規定遞加重其刑。公訴人就被告
    於九十二年六月七日十六時採尿前回溯二十六小時內某時點以外之如前述事實欄
    所述之施用第一級毒品犯行部分雖未加以起訴，然該部分既與已起訴之施用第一
    級毒品犯行部分，具有連續犯之裁判上一罪關係，為起訴效力所及，本院自應併
    予審究。爰審酌被告前經觀察、勒戒後，復仍再行施用毒品，戕害己身，顯無悔
    改之意，惟思及其犯後坦承犯行之態度等一切情狀，量處如主文所示之刑。扣案
    之第一級毒品海洛因一包（淨重０．０四公克，包裝重０．一九公克），為毒品
    危害防制條例所規範之第一級毒品，應依毒品危害防制條例第十八條第一項前段
    之規定，宣告沒收銷燬之。又扣案之注射針筒共二支，均為被告所有，其中一支
    係被告供施用第一級毒品海洛因所用、另一支係其預備供施用第一級毒品海洛因
    所用，業據被告供承無訛，爰均依刑法第三十八條第一項第二款之規定沒收之。
三、本件經檢察官提起公訴，被告於準備程序中就被訴事實為有罪之陳述，經法官告
    知簡式審判程序之旨，並聽取公訴人、被告之意見後，本院合議庭裁定由受命法
    官獨任進行簡式審判程序，附予說明。
據上論斷，應依刑事訴訟法第二百七十三條之一第一項、第二百九十九條第一項前段
，毒品危害防制條例第十條第一項、第十八條第一項前段，刑法第十一條前段，第五
十六條、第四十七條、第三十八條第一項第二款，判決如主文。
本案經檢察官林秀敏到庭執行職務。
中        華        民        國    九十二    年    十一    月  三    日
                                        臺灣桃園地方法院刑事第八庭
                                                    法  官  林曉芳
右正本證明與原本無異。
如不服本判決，應於判決送達後十日內向本院提出上訴狀( 應附繕本 )，上訴於
臺灣高等法院。
                                                    書記官  賴朱梅
中        華        民        國    九十二    年    十一    月    四    日
毒品危害防制條例第十條
施用第一級毒品者，處六月以上五年以下有期徒刑。


司法院資訊處製作；財團法人民間司法改革基金會備份。
